# 做项目碰到一个有趣的模式，向大家请教一下

提问人：高端大气上档次 时间：2016-04-09 08:13:13
大家好，新接触了一个项目，模式挺独特，请大家帮忙一起讨论下，谢谢。 这是一个电商公司，通过农民合作社与农民签了果园租赁协议，租了好多好多的果园，但是公司不直接经营果园，而是雇佣出租果园的农民自己来种植，种植过程中的化肥、农药、套袋等等费用都是农民自己掏钱负责，协议中约定产出的85%的果实作为公司支付给农民的果园租赁费+种植劳务费+种植过程中的化肥、农药、套袋等各项费用，剩下的15%果实归公司所有。 果实成熟后，公司介绍果商来村里收购，果商是与农民直接谈价并交易的，公司委托合作社进行过磅记录（农民只能卖那85%的果实，由于一棵树上的果不是同时成熟，而是有个先后过程，所以会预估个产量。当该户农民卖的接近该预估量的85%时，合作社就不允许他出售了），出售这85%的果实都是农户自己跟果商谈价和收款，公司不插手。 因为农户众多，有量大的优势，所以农户通过公司介绍的化肥、农药商购买价格要便宜不少，有时公司也会找人来给农户上上课，培训下种植知识。
有这么几个疑问，请大家一起帮忙讨论下： 1 、当地税务部门认可该公司是农业生产公司，属于自产自销，免税，这是否合理？ 从协议上看，虽然果园是租给公司了，但是从上述模式看，主要风险和报酬并未转移到公司，这对该协议有什么影响，该公司是不是不该认定为农业生产公司？ 从农户的角度看，他们出租果园收入应该属于让渡资产使用权收入吧，而该收入确认的条件①相关的经济利益很可能流入企业②收入的金额能够可靠计量。关于这个②金额能够可靠计量，这85%的果实未来销售时金额才能准确计量，应该是不符合这第②条吧？这样的话，公司跟农户之间的这个租果园协议算是没有经济实质还是该怎么定性，我搞不太清楚，大家帮下忙。 2 、税务部门把这100%的果都算公司的收入，那85%算作成本，这应该不合理吧？个人觉得应该按那15%确认收入，成本基本上没有（介绍人来收果、卖农资、上课培训也就这些吧），这样是否合适？请大家帮忙一起讨论下 3 、税务部门还认可公司的这种模式是公司+农户模式，但是市场、经营、销售等主要的风险都不在公司这里，而是由农户承担的，所以这种模式本质上不符合公司+农户的模式，这种理解对吧。 再次感谢大家抽出时间看我啰嗦这么多，帮我一起讨论下，谢谢。

回答人：chenyiwei
从你说的情况看，我理解该公司的收益主要来源于 15 ％的果实收成，但成本事实上只包括与“介绍人来收果、卖农资、上课培训”相关的支出，其他收入、支出等事实上是不入账的，农户与公司实际上是松散的业务合作关系。其他风险和报酬，公司都是不承担、不享有的。建议详细分析公司与农户、合作社、果商、农资供应商等各方签订的协议，并咨询律师意见，理清各方之间的权利义务关系。
税务问题可能更加复杂，因为税务问题的处理缺乏像会计那样相对完整的理论框架，在该框架内的分析总可以得出结果。税务上很多问题可能争议更大。请各位税务高手协助分析，谢谢！